【裁判字號】    91,易,524
【裁判日期】    920429
【裁判案由】    傷害
【裁判全文】
臺灣臺北地方法院刑事判決                          九十一年度易字第五二四號
    公  訴  人  臺灣臺北地方法院檢察署檢察官
    被      告  丁○○
右列被告因傷害案件，經檢察官聲請以簡易判決處刑（九十年度偵字第二三七八四號
），本院認不宜，改依通常程序審判之，判決如左：
    主  文
丁○○傷害人之身體，處有期徒刑壹年。
    事  實
一、丁○○於民國九十年九月三十日晚間十時三十分許，在其位於台北市○○區○○
    街一六０巷十二弄二之一號之住處，與友人甲○○、陳水盛（嗣改名為乙○○）
    及戊○○等人烤肉飲酒歡度中秋節時，因戊○○找不到其所有之行動電話，而與
    丁○○生口角爭執，丁○○因一時氣憤，竟基於傷害人身體之犯意，進入廚房持
    一把不明刀子（不能證明係屬槍砲彈藥刀械管制條例之刀械）後，即朝戊○○之
    左側腹部刺一刀，致戊○○受有左側腹部穿刺傷合併大網膜膨出及腹腔內出血、
    左側腹壁傷口長六公分乘二公分、深約七公分，腹膜傷口約五公分之傷害。
二、案經戊○○訴由台北市政府警察局松山分局報告台灣台北地方法院檢察署檢察官
    偵查聲請簡易判決處刑。
    理  由
一、訊據被告丁○○矢口否認有何傷害犯行；辯稱：當天在烤肉時戊○○手機掉了，
    把其家砸爛，其與戊○○拉扯，後來發現他受傷，就將他送醫，戊○○係被玻璃
    瓶傷到，不知道戊○○如何受傷，其未持刀傷害戊○○云云。經查：右揭事實，
    業據告訴人戊○○於警訊及偵審中指訴綦詳，復有財團法人國泰綜合醫院（以下
    簡稱國泰醫院）診斷證明書、國泰醫院函所附戊○○之病歷各一份附卷可稽。又
    證人即國泰醫院醫師王乃元於本院審理時證稱：其負責處理戊○○手術部分，戊
    ○○左下腹部外面的傷口將近長五、六公分，寬二公分，其施以撥腹探查式手術
    ，目的是看內部有無傷害，發現腹腔最裡層之腹膜有五公分長的傷口，再查看他
    的肝、胃、小腸、大腸，其他器官看起來都還好，腹腔內有一點血，有可能是因
    穿刺傷，肌肉層造成的流血，傷口呈長條狀，切開後會繃開二公分寬，傷口還算
    平整，估算深度約七公分，因為七公分才能穿透腹膜，傷口是斜的，等於是尖銳
    物品進入身體有七公分這麼長等語（見本院九十二年一月九日筆錄）明確，上開
    診斷證明書、病歷亦記載告訴人受有如事實欄所載之穿刺傷，核與告訴人指訴被
    告持類似水果刀，比水果刀寬一點，刀刃約一、二十公分長之刀子對其傷害情節
    及受傷情狀相符；倘告訴人所受傷害係酒瓶刺入所造成，傷口應呈不平整狀，而
    與上述告訴人所受傷勢係長條狀、平整、深達七公分之傷口迥異，是被告所辯告
    訴人係被玻璃瓶傷到云云，尚難採信，應以告訴人指訴其係遭被告持刀子刺傷等
    語較為可採。至上開病歷雖於主訴欄記載「酒瓶刺傷左下腹」，然告訴人否認曾
    對護理人員陳稱遭酒瓶刺傷，且證人即國泰醫院急診室護理師丙○○於本院審理
    時亦陳稱：上開主訴係其所記載，然其對在庭被告及告訴人均已無印象，而檢傷
    主訴部分之依據可能是病人或陪同人員所述等語（見本院九十二年三月十一日筆
    錄），被告亦自承係其陪同告訴人就醫等語，參以告訴人係遭刀子刺傷，已如前
    述，是告訴人所述其未對護理人員陳稱遭酒瓶刺傷，被告陪同其就醫，可能是被
    告所訴等語，亦可採信。綜上所述，堪認告訴人所受傷害係出於被告持不明刀子
    刺傷所致，被告上開所辯要屬卸責之詞，無足採信。本件事證明確，被告犯行堪
    予認定。
二、核被告所為，係犯刑法第二百七十七條第一項之傷害罪。爰審酌被告犯罪之動機
    、目的、手段、告訴人所受傷害嚴重及被告尚未與告訴人達成民事和解，犯罪後
    尚否認犯行之態度等一切情狀，量處如主文所示之刑。至被告持以傷害告訴人之
    不明刀子並未扣案，被告又否認係其所有，又不能證明係屬槍砲彈藥刀械管制條
    例之刀械，非屬違禁物，復無證據證明尚屬存在，而扣案之破裂酒瓶一支與本案
    無關，爰均不予宣告沒收。
據上論斷，應依刑事訴訟法第四百五十二條、第二百九十九條第一項前段，刑法第二
百七十七條第一項，罰金罰鍰提高標準條例第一條前段，判決如主文。
本案經檢察官張安箴到庭執行職務。
中      華      民      國    九十二    年      四      月    二十九    日
                                    臺灣臺北地方法院刑事第七庭
                                        法  官  蕭  清  清
右正本證明與原本無異。
如不服本判決，應於判決送達後十日內向本院提出上訴狀。告訴人
或被害人如對於本判決不服者，應具備理由請求檢察官上訴，其上訴期間之計算
係以檢察官收受判決正本之日期為準。
                                        書記官  劉  麗  英
中      華      民      國    九十二    年      五      月      六      日
附錄本案論罪科刑法條
刑法第二百七十七條
傷害人之身體或健康者，處三年以下有期徒刑、拘役或一千元以下罰金。
犯前項之罪因而致人於死者，處無期徒刑或七年以上有期徒刑，致重傷者，處三年以
上十年以下有期徒刑。


司法院資訊處製作；財團法人民間司法改革基金會備份。
